臺灣高等法院高雄分院刑事判決　　　　 94年度上訴字第394號
上　訴　人　臺灣屏東地方法院檢察署檢察官
被　　　告　甲○○
選任辯護人　蔡祥銘律師
　　　　　　蔡晉祐律師
上列上訴人因被告違反槍砲彈藥刀械管制條例案件，不服臺灣屏
東地方法院93年度訴字第777 號中華民國94年2 月4 日第一審判
決（起訴案號：臺灣屏東地方法院檢察署93年度偵字第4505號）
，提起上訴，本院判決如下：
    主  文
原判決撤銷。
甲○○未經許可，製造可發射子彈具有殺傷力之改造玩具手槍，
處有期徒刑陸年，併科罰金新臺幣拾伍萬元，罰金如易服勞役，
以新臺幣玖佰元折算壹日。扣案之改造手槍壹枝（含彈匣壹個，
槍枝管制編號：0000000000號）及不具殺傷力子彈壹
顆均沒收。
    事  實
一、甲○○明知具有殺傷力之槍枝、子彈為違禁物，未經許可，
    不得製造、持有，竟先於民國90年1 、2 月間，在高雄市六
    合夜市某處之攤位，購買仿BERETTA 廠M9型半自動手槍製造
    之玩具手槍1 把及玩具子彈1 顆後，並在屏東縣屏東市○○
    路332 巷80號之長利砂石實業股份有限公司（下稱長利公司
    ），自行切割鐵管，以砂輪機磨製成槍管後，再以焊條焊接
    ，將前開玩具手槍換裝土造金屬槍管，改造成機械性能良好
    ，具有殺傷力之改造玩具手槍一把（含彈匣1 個，槍枝管制
    編號：0000000000號）而持有之。同時於上開公司，將火藥
    直接加裝在子彈彈底之方式，改造上開子彈，然無法擊發，
    而不具殺傷力，始未得逞。並將上述改造玩具手槍1 把及不
    具殺傷力之子彈1 顆藏放在其屏東市建國新村3 巷1 號住處
    。93年7 月31日凌晨5 時許，在屏東縣內埔鄉建興村京城小
    吃部，甲○○與黃建泰及綽號「富仔」、「慶仔」之不詳姓
    名男子，酒後與該店服務生發生爭執，甲○○持槍翻桌滋事
    。警方據報循線至屏東市建國新村3 巷1 號其居住處，甲○
    ○當場坦承持有上開改造玩具手槍及子彈，並交出上開改造
    手槍1 支及不具殺傷力子彈1 顆。
    理  由
一、訊據被告甲○○矢口否認有前開製造改造玩具手槍及製造子
    彈未遂犯行。辯稱：上開改造手槍及子彈，係伊老闆李富原
    託其藏放，伊於警詢中是不想牽連其他人，所以才供稱上開
    改造手槍及子彈是伊自己改造云云，惟查前開事實，業據被
    告甲○○於警訊及偵查中，自白不諱，且有扣案之仿BERETT
    A 廠M9型半自動玩具手槍改造之手槍1 枝足資佐證。且扣案
    之改造手槍1 枝經送鑑定結果，認送鑑改造手槍1 枝，係仿
    BERE TTA廠M9型半自動手槍製造之玩具手槍換裝土造金屬槍
    管改造而成之改造手槍（槍枝管制編號：00000000000 號）
    ，機械性能良好，可擊發適用子彈，認具殺傷力，送鑑手槍
    子彈1 顆，係由玩具金屬彈殼加裝直徑約7.8mm 金屬彈頭而
    成之改造子彈，經實際試射結果，無法擊發，認不具殺傷力
    等情，有內政部警政署刑事警察局93年8 月30日刑鑑字第09
    30167848號槍彈鑑定書1 份附卷可稽。又查警方於93年11月
    1 日前往長利公司訪查，該公司工具確有砂輪機、電桿機、
    切割機等工具等情，有現場拍攝之照片10張附於原審卷第26
    至30頁可稽，並據證人即長利公司總經理乙○○於本院審理
    時結證屬實（見本院94年5 月26日審判筆錄）。足見被告確
    有於上述時地，利用長利公司砂輪機、切割機、電焊機等工
    具製造上開改造手槍及子彈之情事，至為明確。次查被告於
    93年7 月31日凌晨5 時許，與黃建泰、綽號「富仔」、「慶
    仔」之不詳姓名男子前往京城小吃部飲酒，被告酒後持槍滋
    事，警方接獲民眾報案前往處理，警方依現場民眾提供滋事
    者之車號循線找到黃建泰，再由黃建泰陪同至被告住處，經
    警質問被告是否有槍，被告乃交出扣案之改造手槍1 把及子
    彈1 顆等情，又據證人即承辦警員丙○○於本院審理時結證
    屬實（見本院94年5 月26日審判筆錄)。 足證警方在被告交
    出上開槍彈之前，已知悉被告持有上開槍彈甚明，是本件被
    告交出上開槍彈並無自首之情事可言。綜上所述，被告所辯
    上情，無非事後圖卸減輕刑責之詞，不足採信。本件事證明
    確，被告之犯行，堪以認定。
二、核被告所為，係犯修正前槍砲彈藥刀械管制條例第11條第1
    項之製造可發射子彈具有殺傷力之改造玩具手槍罪及同條例
    第12條第5 項、第1 項之製造子彈未遂罪。公訴人雖未就被
    告製造子彈未遂罪部分起訴，惟已於原審準備程序中以言詞
    就被告此部分認與犯行部分，係想像競合犯裁判上一罪關係
    （見原審卷第11頁），本院自得予以審理。又被告同時製造
    改造玩具手槍及製造子彈未遂，係一行為觸犯數罪名，應依
    想像競合犯之規定依一重之製造可發射子彈具有殺傷力之改
    造手槍罪論處。又被告製造槍彈之後，進而持有，其持有之
    低度行為，應被製造之高度行為所吸收，均不另論處。又被
    告製造改造手槍之後，槍砲彈藥刀械管制條例於94年1 月26
    日修正公布，於同年1 月28日生效。新法修正後，將原條例
    第11條規定刪除，將製造改造玩具手槍罪部分移置於修正後
    同條例第8 條第1 項，關於法定刑度自原定「5 年以上有期
    徒刑，併科新臺幣1,000 萬元以下罰金」，修正為「處無期
    徒刑或5 年以上有期徒刑，併科新臺幣1,000 萬元以下罰金
    」，比較新舊法，修正前法定刑較輕，自應依刑法第2 條第
    1 項但書之規定適用較有利於行為人之修正前槍砲彈藥刀械
    管制條例第11條第1 項論處。
三、原審予以被告論科，固非無見，惟查被告所為，係犯修正前
    槍砲彈藥刀械管制條例第11條第1 項之製造可發射子彈具有
    殺傷力之改造玩具手槍罪及同條例第12條第5 項、第1 項之
    製造子彈未遂罪，已如前述。而原判決認被告所為，僅成立
    修正前槍砲彈藥刀械管制條例第11條第4 項之未經許可持有
    可發射子彈具有殺傷力之槍枝罪，自有適用法則不當之違法
    ，自有未合。公訴人上訴意旨，執此指摘原判決不當，為有
    理由，自應由本院將原判決撤銷改判。審酌被告製造槍彈又
    持以滋事，嚴重社會治安，惟念被告尚無犯罪前科，有臺灣
    高等法院被告全國前案紀錄表在卷可稽。犯後坦承部分犯行
    等一切情狀，量處如主文第2 項所示之刑，並就宣告罰金刑
    部分諭知易服勞役之折算標準。扣案之上開可發射子彈具有
    殺傷力之改造手槍1 枝（含彈匣1 個，槍枝管制編號：0000
    0000 00 號），係屬違禁物，應依刑法第38條第1 項第1 款
    規定宣告沒收。另扣案子彈1 顆經鑑定結果不具殺傷力，雖
    非違禁物，惟係被告所有，且供犯罪所用之物，應依刑法第
    38條第1 項第2 款規定宣告沒收。
據上論斷，應依刑事訴訟法第369 條第1 項前段、第364 條、第
299 條第1 項前段，修正前槍砲彈藥刀械管制條例第11條第1 項
、同條例第12條第5 項第1 項、刑法第11條、第2 條第1 項但書
、第26條前段、第55條、第42條第2 項、第38條第1 項第1 款、
第2 款、罰金罰鍰提高標準條例第2 條，現行法規所定貨幣單位
折算新臺幣條例第2條，判決如主文。
本案經檢察官彭南雄到庭執行職務。
中　　華　　民　　國　　94　　年　　6 　　月　　9 　　日
                  刑事第三庭    審判長法  官　周賢銳
                                      法  官  黃仁松
                                      法  官  謝宏宗
以上正本證明與原本無異。
如不服本判決應於收受本判決後10日內向本院提出上訴書狀，其
未述上訴理由者，並得於提起上訴後10日內向本院補提理由書
狀（均須按他造當事人之人數附繕本)「 切勿逕送上級法院」。
中　　華　　民　　國　　94　　年　　6 　　月　　13　　日
                                      書記官　賴梅琴
附錄本件判決論罪科刑法條：
修正前槍砲彈藥刀械管制條例第11條第1項
未經許可，製造、販賣或運輸第4 條第1 項第1 款所稱其他可發
射金屬或子彈具有殺傷力之各式槍砲者，處5 年以上有期徒刑，
併科新臺幣1,000萬元以下罰金。
槍砲彈藥刀械管制條例第12條第5項、第1項
未經許可，製造、販賣或運輸子彈者，處 1 年以上 7 年以下有
期徒刑，併科新台幣 500 萬元以下罰金。
第 1 項至第 3 項之未遂犯罰之。
                                                       H
